【裁判字號】    97,訴,3867
【裁判日期】    971023
【裁判案由】    毒品危害防制條例
【裁判全文】
臺灣板橋地方法院刑事判決              97年度訴字第3867號
公  訴  人  臺灣板橋地方法院檢察署檢察官
被      告  甲○○
                    （另案於臺灣臺北監獄臺北分監執行中）
上列被告因違反毒品危害防制條例案件，經檢察官提起公訴（97
年度毒偵字第6496號），本院於準備程序進行中，被告就被訴之
事實為有罪之陳述，經告知被告簡式審判程序之旨，並聽取當事
人之意見後，裁定進行簡式審判程序，判決如下：
    主  文
甲○○施用第一級毒品，累犯，處有期徒刑拾壹月。扣案之注射
針筒貳支，沒收。
    事  實
一、甲○○有竊盜、傷害案件等前科，又於91年間因施用毒品案
    件，經臺灣桃園地方法院於91年4 月12日以91年度毒聲字第
    989 號裁定送勒戒處所觀察、勒戒後，認有繼續施用毒品傾
    向，經同院於91年5 月13日以91年度毒聲字第1350號裁定令
    入戒治處所施以強制戒治，經同院於91年12月20日以91年度
    毒聲字第3614號裁定停止戒治，於92年1 月15日釋放，前開
    停止戒治因故經撤銷，該強制戒治於92年10月5 日執行完畢
    釋放，經臺灣桃園地方法院檢察署檢察官於92年10月23日以
    92年度戒毒偵字第211 號為不起訴處分確定，於91年間因過
    失致死案件，經臺灣臺北地方法院於91年11月12日以91年度
    店交簡字第5 號判處有期徒刑8 月，緩刑3 年，於91年12月
    5 日確定，於93年間因施用毒品案件，經本院於93年7 月30
    日以93年度訴字第617 號判處有期徒刑8 月，於93年8 月30
    日確定，於93年度因竊盜案件，經本院於93年7 月30日以93
    年度簡字第2825號判處有期徒刑4 月，於93年8 月30日確定
    ，2 案更定其刑為有期徒刑11月，於94年間因竊盜案件，經
    本院於94年3 月2 日以94年度簡字第892 號判處有期徒刑6
    月，於94年3 月28日確定，前開緩刑經撤銷，前述4 案接續
    執行，於95年5 月9 日因縮短刑期假釋，於95年間因公共危
    險案件，經臺灣桃園地方法院於95年8 月25日以95年度桃交
    簡字第2047號判處拘役40日，於95年9 月25日確定，於95年
    間因竊盜案件，經本院於95年10月26日以95年度易字第1797
    號判處有期徒刑8 月，於95年11月23日確定，於96年間因違
    反毒品危害防制條例案件，經本院於96年1 月31日以96年度
    訴字第15號判處有期徒刑10月，於96年2 月26日確定，2 案
    各經減刑為有期徒刑4 月、5 月，更定其刑為有期徒刑8 月
    ，上開假釋經撤銷，執行殘刑，並接續執行末3 案，於96年
    12月19日因縮刑期滿執行完畢，於97年間因竊盜案件，經本
    院於97年6 月13日以97年度簡字第5209號判處有期徒刑5 月
    ，於97年7 月11日確定，現於臺灣臺北監獄臺北分監執行中
    。詎其不知悔改，於前揭強制戒治執行完畢釋放後5 年內，
    再基於施用第一級毒品海洛因之犯意，於97年7 月28日上午
    10時許，在臺北縣三峽鎮○○路54號居所，將該毒品置於注
    射針筒內，以注射針筒將之注射入體內之方式，施用第一級
    毒品海洛因1 次，旋於同日下午1 時30分許，因警方察覺其
    與邱德旺、劉泰銘、吳明龍等人（其餘3 人檢察官另案偵辦
    ），在臺北縣三峽鎮○○路登山步道旁廢棄空屋內，行徑可
    疑，而查獲並扣得其所有，且係供其使用之注射針筒2 支。
二、案經臺北縣政府警察局土城分局報請臺灣板橋地方法院檢察
    署檢察官偵查起訴。
    理  由
一、程序部分：按除被告所犯為死刑、無期徒刑、最輕本刑為三
    年以上有期徒刑之罪或高等法院管轄第一審案件者外，於第
    一次審判期日前之準備程序進行中，被告先就被訴事實為有
    罪之陳述時，審判長得告知被告簡式審判程序之旨，並聽取
    當事人、代理人、辯護人及輔佐人之意見後，裁定進行簡式
    審判程序，刑事訴訟法第273 條之1 第1 項定有明文。經核
    ，本件被告甲○○所犯係死刑、無期徒刑、最輕本刑為三年
    以上有期徒刑以外之罪，其於準備程序中就被訴事實為有罪
    之陳述，經法官告知簡式審判程序之旨，並聽取公訴人、被
    告之意見後，本院爰依首揭規定，合議裁定由受命法官獨任
    進行簡式審判程序，合先敘明。
二、訊據被告坦承前揭犯罪事實不諱，又其尿液檢體經送請臺灣
    檢驗科技股份有限公司鑑驗結果呈現可待因（700ng/ml）及
    嗎啡（6864ng /ml）陽性反應，有該公司97年8 月19日濫用
    藥物檢驗報告附卷得佐。按海洛因經注射或吸入人體後，約
    80% 於24小時內自尿中排出，一般而言，尿液中能否驗出嗎
    啡陽性反應與其投與量、投與途徑、採尿時間、個人體質及
    檢測方法之靈敏度有關，國外曾有文獻報導注射6 毫克之海
    洛因鹽酸鹽，其代謝物嗎啡之平均可檢出時限約為26小時，
    業經行政院衛生署藥物食品檢驗局於81年9 月8 日以藥檢1
    字第8114885 號函述綦詳。查目前之尿液檢體毒品反應鑑驗
    方法，以氣相層析質譜儀分析法最為精確，並可排除服用藥
    物導致毒品偽陽性反應之可能性，再參諸海洛因係嗎啡經化
    學合成之半人工合成品，其毒性倍於嗎啡，其施打或吸食後
    ，經人體代謝作用而分解成毒性較低之嗎啡，而於尿液中被
    檢測出，故吸食或施打海洛因或嗎啡在尿液中均以嗎啡形態
    被檢測出，此為本院職務上已知之事實，並經行政院衛生署
    藥物食品檢驗局上揭函文敘明無誤，且觀以目前一般常見施
    用之第一級毒品為海洛因，甚少或甚至未見有施用鴉片或嗎
    啡者，是被告施用之第一級毒品應為海洛因，堪為認定。茲
    本件被告尿液檢體經以氣相層析質譜儀法確認，鑑出被告尿
    液確有嗎啡陽性反應，是可確信被告於採集尿液檢體前約於
    26小時內之某時，確曾有施用第一級毒品海洛因之行為。承
    上所述，被告之前揭自白，應合於事實。
三、查被告前於91年間因施用毒品案件，經臺灣桃園地方法院於
    91年4 月12日以91年度毒聲字第989 號裁定送勒戒處所觀察
    、勒戒後，認有繼續施用毒品傾向，經同院於91年5 月13日
    以91年度毒聲字第1350號裁定令入戒治處所施以強制戒治，
    經同院於91年12月20日以91年度毒聲字第3614號裁定停止戒
    治，於92年1 月15日釋放，前開停止戒治因故經撤銷，該強
    制戒治於92年10月5 日執行完畢釋放，經臺灣桃園地方法院
    檢察署檢察官於92年10月23日以92年度戒毒偵字第211 號為
    不起訴處分確定，有臺灣高等法院被告前案紀錄表存卷可按
    ，其於強制戒治執行完畢釋放後5 年內，再犯本件施用第一
    級毒品之犯行，事證業臻明確，並堪認定，故應依法論科。
四、核被告所為，係犯毒品危害防制條例第10條第1 項之施用第
    一級毒品罪。其施用該毒品，衡情，應有持有該毒品之行為
    ，惟其持有之低度行為，當為其施用之高度行為所吸收，不
    另論罪。查其曾於於91年間因過失致死案件，經臺灣臺北地
    方法院於91年11月12日以91年度店交簡字第5 號判處有期徒
    刑8 月，緩刑3 年，於91年12月5 日確定，於93年間因施用
    毒品案件，經本院於93年7 月30日以93年度訴字第617 號判
    處有期徒刑8 月，於93年8 月30日確定，於93年度因竊盜案
    件，經本院於93年7 月30日以93年度簡字第2825號判處有期
    徒刑4 月，於93年8 月30日確定，2 案更定其刑為有期徒刑
    11月，於94年間因竊盜案件，經本院於94年3 月2 日以94年
    度簡字第892 號判處有期徒刑6 月，於94年3 月28日確定，
    前開緩刑經撤銷，前述4 案接續執行，於95年5 月9 日因縮
    短刑期假釋，於95年間因竊盜案件，經本院於95年10月26日
    以95年度易字第1797號判處有期徒刑8 月，於95年11月23日
    確定，於96年間因違反毒品危害防制條例案件，經本院於96
    年1 月31日以96年度訴字第15號判處有期徒刑10月，於96年
    2 月26日確定，2 案各經減刑為有期徒刑4 月、5 月，更定
    其刑為有期徒刑8 月，上開假釋經撤銷，執行殘刑，並接續
    執行，於96年12月19日因縮刑期滿執行完畢，亦有卷附之上
    開被告前案紀錄表可徵，其於徒刑執行完畢後，5 年以內故
    意再犯本件有期徒刑以上之罪，是為累犯，應依刑法第47條
    第1 項規定，加重其刑。本件執行公訴檢察官具體求刑有期
    徒刑11月，本院審酌其有多次犯罪紀錄，誠如前述，又其於
    受觀察、勒戒及強制戒治後，猶另萌施用毒品之犯意，再犯
    本罪，顯見其戒除毒癮之意志薄弱，且未衷心悛悔，漠視法
    令之禁制，恣意濫用藥品，其行為甚為可訾，及其施用毒品
    祗係戕害其自己身心，並無加害他人，兼衡其本件施用毒品
    種類、次數、尿液檢體毒品反應指數、犯罪動機、目的、手
    段、犯後態度等一切情狀，認檢察官之求刑確屬允當，爰量
    處如主文所示之刑。末查，扣案之注射針筒2 支，乃被告所
    有，且係供其犯本件之罪所用之物乙情，業據被告於本院審
    理時供述綦詳，是應依刑法第38條第1 項第2 款規定，沒收
    之。
據上論斷，應依刑事訴訟法第273 條之1 第1 項、第299 條第1
項前段，毒品危害防制條例第10條第1 項，刑法第11條前段、第
47條第1 項、第38條第1 項第2 款，判決如主文。
本案經檢察官黃佳權到庭執行職務。
中    華    民    國    97    年    10    月    23    日
                  刑事第一庭  法  官  朱敏賢
上列正本證明與原本無異。
如不服本判決，應於送達後10日內敘明上訴理由，向本院提出上
訴狀。
                              書記官  李郁禎
中    華    民    國    97    年    10    月    23    日
附錄論罪科刑法條
毒品危害防制條例第10條：
施用第一級毒品者，處六月以上五年以下有期徒刑。


司法院資訊處製作；財團法人民間司法改革基金會備份。
